臺灣彰化地方法院刑事判決
109年度易字第699號
公  訴  人  臺灣彰化地方檢察署檢察官 
被      告  黃源勝


上列被告因竊盜案件，經檢察官提起公訴（109年度偵字第6251
號），並聲請依協商程序而為判決，本院認為適當，判決如下：
    主  文
黃源勝犯竊盜罪，累犯，處有期徒刑參月，如易科罰金，以新臺
幣壹仟元折算壹日。未扣案之犯罪所得新臺幣貳萬元沒收，如全
部或一部不能沒收或不宜執行沒收時，追徵其價額。
    犯罪事實及理由
一、本案犯罪事實及證據，除證據部分增列「被告黃源勝於本院
    程序中之自白」外，其餘均引用臺灣彰化地方檢察署檢察官
    起訴書之記載。
二、本件業經檢察官與被告於審判外達成協商之合意，且被告認
    罪，其合意內容為：「被告所為，係犯刑法第320 條第1 項
    之竊盜罪，累犯。被告認罪，願受有期徒刑3 月，如易科罰
    金，以新臺幣1 千元折算一日之宣告。未扣案之犯罪所得現
    金二萬元沒收，如一部或全部不能沒收或不宜執行沒收時，
    追徵其價額。」經查，上開協商合意並無刑事訴訟法第455
    條之4第1項所列情形之一，檢察官聲請改依協商程序而為判
    決，本院爰不經言詞辯論，於協商合意範圍內為協商判決。
三、應適用之法條：刑事訴訟法第455條之2、第455條之4第2項
    、第455條之8、第454條第2項，刑法第320條第1項、第47條
    第1項、第41條第1項前段、第38條之1第1項、第3項，刑法
    施行法第1條之1第1項。
四、本件協商判決除有刑事訴訟法第455條之4第1項第1款於本院
    訊問程序終結前，被告撤銷協商合意或檢察官撤回協商聲請
    者；第2款被告協商之意思非出於自由意志者；第4款被告所
    犯之罪非第455條之2第1項所定得以聲請協商判決者；第6款
    被告有其他較重之裁判上一罪之犯罪事實者；第7款法院認
    應諭知免刑或免訴、不受理者情形之一，及違反同條第2項
    「法院應於協商合意範圍內為判決；法院為協商判決所科之
    刑，以宣告緩刑或2年以下有期徒刑、拘役或罰金為限」之
    規定者外，不得上訴。
五、如不服本判決，且有前述得提起上訴之情形，應於判決送達
    後20日內，以書狀敘述理由，向本院提出上訴（告訴人或被
    害人對於判決如有不服請求檢察官上訴者，其上訴期間之計
    算係以檢察官收受判決正本之日期為準。）（須附繕本）。
本案經檢察官詹雅萍提起公訴，檢察官劉欣雅到庭執行職務。
中　　華　　民　　國　　110 　年　　4 　　月　　19　　日
                  刑事第六庭    法      官  張琇涵
以上正本證明與原本無異。
中　　華　　民　　國　　110 　年　　4 　　月　　19　　日
                                書  記  官  潘佳欣
附錄論罪科刑法條全文：
中華民國刑法第320條
意圖為自己或第三人不法之所有，而竊取他人之動產者，為竊盜
罪，處5年以下有期徒刑、拘役或50萬元以下罰金。
意圖為自己或第三人不法之利益，而竊佔他人之不動產者，依前
項之規定處斷。
前二項之未遂犯罰之。

臺灣彰化地方檢察署檢察官起訴書
                                     109年度偵字第6251號
　　被　　　告　黄源勝  男　25歲（民國00年0月0日生）
　　　　　　　　　　　　住彰化縣○○鄉○○路○○巷00號
                        國民身分證統一編號：Z000000000號
上列被告因竊盜案件，業經偵查終結，認應提起公訴，茲將犯罪
事實及證據並所犯法條分敘如下：
　　　　犯罪事實
一、黃源勝前因竊盜等案件，經臺灣屏東地方法院以107年度簡
    字第1088號判決判處應執行有期徒刑4月確定，於民國108年
    4月12日徒刑執行完畢。詎猶不知悔改，於109年3月28日凌
    晨4時50分許，駕駛車輛搭載酒醉之羅鈺淳返回羅鈺淳位在
    彰化縣○○鄉○○路0段0號兼營雜貨店之住處，見羅鈺淳酒醉，
    竟意圖為自己不法之所有，基於竊盜之犯意，徒手竊取收銀
    檯抽屜內之現金約新臺幣（下同）2萬元，得手後隨即離去
    ，羅鈺淳見狀，隨即報警處理，經警調閱監視器錄影畫面，
    始循線查獲上情。
二、案經羅鈺淳訴由北斗彰化縣警察局彰化分局報告偵辦。
　　　　證據並所犯法條
一、證據清單暨待證事實
編號 證  據  名  稱 待　  證  　事  　實 1 被告黃源勝於警詢及偵訊時之供述。 被告有於上開時間，駕車搭載告訴人返回上開兼營雜貨店之住處之事實。 2 告訴人羅鈺淳於警詢及偵訊時之指訴。 上開犯罪事實之全部。 3 證人即告訴人之母洪綉真於偵訊時之證述。 案發時間前，上開兼營雜貨店之住處內之收銀抽屜內有現金約2萬元，案發時間後，抽屜內之現金全部不見之事實。 以佐證被告有於上開時、地竊取收銀抽屜內之現金約2萬元之事實。 4 彰化縣北斗分局海豐派出所110報案紀錄單、現場相片、附近之監視器錄影畫面翻拍相片。 佐證上開犯罪事實之全部。 
二、核被告黃源勝所為，係犯刑法第320條第1項之竊盜罪。被告
    前曾受有期徒刑執行完畢，有本署刑案查註紀錄表1件在卷
    可參，5年內故意再犯本件有期徒刑以上之罪，為累犯，請
    依刑法第47條第1項規定酌情加重其刑。至被告所竊得之上
    開物品，為其犯罪所得之物，請依刑法第38條之1第1項前段
    規定宣告沒收，並於全部或一部不能沒收或不宜執行沒收時
    ，請依同法條第3項規定，追徵其價額。
三、至告訴暨報告意旨另認被告亦有竊取告訴人羅鈺淳所有之皮
    夾內現金，被告此部分亦涉犯刑法第320條第1項之竊盜罪嫌
    。惟按告訴人之告訴，係以使被告受刑事追訴為目的，其指
    訴是否與事實相符，仍應調查其他證據，以資審認，必被害
    人所述被害情形，無瑕疵可及，且就其他方面調查，與事實
    相符，始足據為有罪判決之基礎，亦有最高法院52年台上字
    第1300號判例及81年度台上字第3539號判決可供參酌。經查
    ，告訴人於警詢時指稱：伊於被告跑走後清點身上的皮夾，
    發現鈔票不見等語；復於偵訊時指稱：被告跑掉後，伊就返
    家報警，另外被告載伊回家時，被告在車上有拿伊身上包包
    裡的皮夾，但伊隔天才發現皮夾已經遭被告放在車內駕駛座
    前方等語，是告訴人指訴皮夾遭竊之細節有前後不一致之情
    形，且其此部分之指訴僅係其單一指訴，別無其他積極證據
    可資證明被告有竊取告訴人皮夾內之現金，自難遽為不利被
    告之認定。惟此部分與上開提起公訴部分，因屬社會基本事
    實同一，爰不另為不起訴處分，附此敘明。
四、依刑事訴訟法第251條第1項提起公訴。
　　此　致
臺灣彰化地方法院
中　　華　　民　　國　 109　　年　　8 　　月　　10　　日
                              檢  察  官  詹雅萍
本件正本證明與原本無異
中　　華　　民　　國　 109　　年　　8 　　月　　14　　日
                              書  記  官  吳威廷  
附錄所犯法條全文:
中華民國刑法第320條（普通竊盜罪、竊佔罪）
意圖為自己或第三人不法之所有，而竊取他人之動產者，為竊盜
罪，處 5  年以下有期徒刑、拘役或 5 百元以下罰金。
意圖為自己或第三人不法之利益，而竊佔他人之不動產者，依前
項之規定處斷。
前二項之未遂犯罰之。